【裁判字號】    90,訴,1394
【裁判日期】    901213
【裁判案由】    毒品危害防制條例
【裁判全文】
臺灣彰化地方法院刑事判決                          九十年度訴字第一三九四號
    公  訴  人  臺灣彰化地方法院檢察署檢察官
    被      告  甲○○
右列被告因違反毒品危害防制條例案件，經檢察官提起公訴（九十年度毒偵字第二八
二八、三七三０號），本院判決如左：
    主      文
甲○○連續施用第一級毒品，處有期徒刑壹年。扣案之注射針筒貳支沒收。又連續施
用第二級毒品，處有期徒刑柒月。主刑部分應執行有期徒刑壹年伍月。
    事      實
一、甲○○前因違反麻醉藥品管理條例案件，經本院以八十四年度易字第一０九七號
    判決判處有期徒刑三月，如易科罰金以三百元折算一日確定，於民國八十四年八
    月二十四日易科罰金執行完畢（執畢日期迄後記犯罪時間已逾五年，尚不構成累
    犯）。又因施用毒品案件，經強制戒治期滿，由台灣彰化地方法院檢察署檢察官
    於八十九年三月三十一日以八十九年度戒毒偵字第三０九、三一０（起訴書誤載
    為三０一）、三一一號為不起訴處分確定；復因施用第一、二級毒品案件，經本
    院以八十九年度毒聲字第四一四一號裁定令入戒治處所施予強制戒治一年，所涉
    刑案部分，並由本院以八十九年度訴字第九五七判決應執行有期徒刑一年四月確
    定（尚未執畢）。嗣於九十年五月八日停止戒治付保護管束出所，應至九十年十
    月十二日保護管束期間始行屆滿。詎甲○○仍不知悔改，復基於概括之犯意，自
    九十年六月二十四日起至同年九月四日止，以將海洛因置於針筒內注射之方式，
    在彰化縣鹿港鎮○○里○○路○段三六一巷六十三號住處內，連續施用第一級毒
    品海洛因多次；又另基於概括之犯意，自九十年六月二十四日起至同年九月四日
    止，以將安非他命置於玻璃管內，用火燒烤吸食煙氣之方式，在上開地點連續施
    用第二級毒品安非他命多次。嗣分別於九十年六月二十五日上午十時二十分許，
    在彰化縣鹿港鎮○○路與鹿和路口為警查獲，並當場扣得其所有供前揭施用海洛
    因所用之注射針筒一支；又於九十年九月五日下午六時二十分許，在彰化縣鹿港
    鎮○○路與菜園路口為警查獲，亦當場扣得其所有供前揭施用海洛因所用之注射
    針筒一支。
二、案經彰化縣警察局鹿港分局報請臺灣彰化地方法院檢察署檢察官偵查起訴。
    理      由
一、右揭事實，業據被告甲○○於本院審理中坦承不諱，並有注射針筒二支扣案可稽
    。且被告於前揭時地獲案後，經警採其尿液送驗結果，均呈嗎啡及安非他命類陽
    性反應，有彰化縣衛生局煙毒尿液檢驗成績書二紙在卷為憑。又被告前因施用毒
    品案件，經強制戒治期滿，由台灣彰化地方法院檢察署檢察官於八十九年三月三
    十一日以八十九年度戒毒偵字第三０九、三一０、三一一號為不起訴處分確定；
    復因施用第一、二級毒品案件，經本院以八十九年度毒聲字第四一四一號裁定令
    入戒治處所施予強制戒治一年，所涉刑案部分，並由本院以八十九年度訴字第九
    五七判決應執行有期徒刑一年四月確定（尚未執畢）。嗣於九十年五月八日停止
    戒治付保護管束出所，應至九十年十月十二日保護管束期間始行屆滿等情，有臺
    灣高等法院被告全國前案紀錄表、台灣彰化地方法院檢察署刑案資料查註紀錄表
    、不起訴處分書、判決書、保護管束指揮書各一份附卷可按。本案事證已臻明確
    ，被告犯行洵堪認定。
二、按被告甲○○前於不起訴處分後，五年內再犯毒品危害防制條例第十條之罪，經
    法院裁定送觀察、勒戒及強制戒治後，竟於停止戒治付保護管束期間復行施用第
    一、二級毒品，因法院對此已無從再為觀察、勒戒之裁定，自無同條例第二十條
    第一、二項規定適用之餘地。是以類此情形，被告已不得再邀刑罰之寬典，法院
    即應為實體判決（最高法院八十九年度台非字第九０號判決可資參照）。核被告
    所為，係犯毒品危害防制條例第十條第一項、第二項之施用第一、二級毒品罪。
    被告於施用前後持有海洛因及安非他命之低度行為，應為施用之高度行為所吸收
    ，不另論罪。又其多次施用第一、二級毒品犯行，均為時間緊接，方法相同，觸
    犯構成要件相同之罪名，顯係基於概括犯意反覆為之，各依連續犯之規定論以一
    罪，並均依法加重其刑。至其所犯上開二罪間，犯意各別，行為互殊，應予分論
    併罰。被告除於九十年六月二十四日及同年九月四日各施用海洛因及安非他命以
    外之前揭犯行，雖未於起訴書內詳加記載，然此因與前揭業經起訴部分有連續犯
    之裁判上一罪關係，為起訴效力所及，基於審判不可分原則，本院自得併予審究
    。爰審酌被告甫因施用毒品案件經由法院判處有期徒刑一年四月，雖仍未入監執
    行，但理應對其沉溺毒害之舉有所反省，更該潔身自愛而力求戒除毒癮，乃其不
    思及此，竟反而於停止戒治期間再次施用毒品，毫無視於司法機關對其改過向上
    之殷切期許，實有施予監禁以收教化功效之必要；惟又念其於本院審理時尚能坦
    承犯行，態度堪稱良好，且施用毒品固戕害個人健康至深，然就他人權益之侵害
    仍屬有限，及其犯罪目的、手段、具有國中畢業學歷之智識程度等一切情狀，分
    別量處如主文所示之刑，並定其應執行之刑，以示懲儆。扣案之注射針筒二支，
    係供被告施用第一級毒品海洛因犯罪所用之物，且為被告所有，業據其供承在卷
    ，應依刑法第三十八條第一項第二款之規定，宣告沒收。
據上論斷，應依刑事訴訟法第二百九十九條第一項前段，毒品危害防制條例第十條第
一項、第二項，刑法第十一條前段、第五十六條、第五十一條第五款、第三十八條第
一項第二款，判決如主文。
本案經檢察官黃淑媛到庭執行職務。
中      華      民      國    九十   年     十二      月      十三      日
                                    臺灣彰化地方法院刑事第三庭
                                        法      官  高  文  崇
右正本證明與原本無異。
如不服本判決，應於判決送達後十日內向本院提出上訴狀( 須附繕本 )。
                                        法院書記官  謝  志  鑫
中      華      民      國    九十   年     十二      月      十八      日
毒品危害防制條例第十條：
施用第一級毒品者，處六月以上五年以下有期徒刑。
施用第二級毒品者，處三年以下有期徒刑。


司法院資訊處製作；財團法人民間司法改革基金會備份。
